臺灣高等法院民事裁定
110年度抗字第126號
抗  告  人  ENRIQUE OROZCO（中文姓名歐理敬）




相  對  人  陳正杰  


上列抗告人因與相對人陳正杰間請求損害賠償事件，對於中華民
國109年12月31日臺灣桃園地方法院109年度訴字第940號所為裁
定提起抗告，本院裁定如下： 
    主  文
原裁定廢棄。
    理  由
一、按因財產權訴訟向第二審法院上訴者，應依民事訴訟法第77
    條之16第1項之規定繳納裁判費，此為必備之程式。次按上
    訴不合程式或有其他不合法之情形而可以補正者，原第一審
    法院應定期間命其補正，如不於期間內補正，應以裁定駁回
    之，民事訴訟法第442條第2項亦有明文。又上訴人有律師為
    訴訟代理人，或依書狀上之記載可認其明知上訴要件有欠缺
    者，法院得不行民事訴訟法第442條第2項之程序，民事訴訟
    法施行法第9條固定有明文。惟所謂「上訴人有律師為訴訟
    代理人」，係指上訴人已委任律師為上訴審訴訟代理人者而
    言，如律師為當事人提起上訴，係本於當事人於原審所授與
    之特別代理權，依民事訴訟法第70條第1項規定為當事人之
    利益提起上訴，並未於上訴審再受委任，則其代理權於提起
    上訴後，因代理事件終了而消滅，即無上開規定之適用（最
    高法院106年度台簡抗字第193號裁定要旨參照）。
二、經查，抗告人對於民國109年11月25日原法院109年度訴字第
    940號判決不服，於109年12月3日收受該判決後，由其第一
    審委任之李銘洲律師於上訴期間之109年12月16日提出民事
    上訴聲明狀，未據繳納裁判費。惟該上訴聲明狀中僅有李銘
    洲律師蓋章，且未附第二審之委任狀，尚難遽認李銘洲律師
    有續受抗告人第二審委任之情事；而李銘洲律師於第一審程
    序經抗告人特別委任，有民事委任狀可按（見原法院卷第63
    頁），堪認李銘洲律師係本於抗告人授與之特別代理權，依
    民事訴訟法第70條第1項規定，為抗告人之利益提起上訴，
    並未於第二審再受委任，揆諸前揭說明，即與民事訴訟法施
    行法第9條「上訴人有律師為訴訟代理人」之要件有別，而
    無該規定之適用。從而，原法院未依民事訴訟法第442條第2
    項規定先定期命抗告人補正，即逕以抗告人係委任律師聲明
    上訴，應知悉於聲明上訴時，須一併繳納第二審裁判費，卻
    迄未繳納為由，裁定駁回其上訴，自有未恰。抗告意旨指摘
    原裁定不當，求予廢棄，為有理由，爰由本院予以廢棄，發
    回原法院另為適當之處理。
三、據上論結，本件抗告為有理由，爰裁定如主文。　　　
中　　華　　民　　國　　110 　年　　1 　　月　　29　　日
                  民事第二十二庭
                      審判長法  官  張靜女
                            法  官  范明達
                            法  官  葉珊谷
正本係照原本作成。
不得抗告。
中　　華　　民　　國　　110 　年　　2 　　月　　1 　　日

   　　　　　　　　　　　　 書記官  陳玉敏